Reymer Garcia Acevedo SysAdmin

Administrador de sistemas con más de 5 años de experiencia en la implementación, mantenimiento y soporte de infraestructuras TI, especializado en entornos Linux y Windows.

INFORMACION DE CONTACTO reymer.garcia94@gmail.com Teléfono 849-250-9709 Redes sociales LinkedIn/reymerstevengarcia Website https://samurai829.github.io/website/

EXPERIENCIA

NOV 2024 - ACTUALMENTE IT SUPPORT

PLAZA AGROPECUARIA MAMA TINGO S.R.L.

- Implementación de Infraestructura de red y mejoras de la seguridad de sistemas
- Administración de sistemas, bases de datos, diseño y desarrollo de la infraestructura y página web
- Configuración y administración de servidores locales y en la nube
- Documentación de procesos y creación de manuales de usuario
- Análisis de problemas recurrentes y propuesta de mejoras en el sistema de soporte

SFP 2020 - AGO 2024

IT SPECIALIST SUPPORT

AMOV INTERNATIONAL TELESERVICES

- · Configuración y mantenimiento la infraestructura de red LAN/WLAN, Servidores, Hardware y Software de la empresa
- Soporte técnico a usuarios internos y externos, resolviendo problemas de hardware y software.
- Gestión de sistemas operativos Windows y Linux, administrando actualizaciones y configuraciones.

SFP 2018 - JUN 2020

TECHNICAL SUPPORT **GRESEFU S.R.L.**

NOV 2016 - AGO 2018

 TECHNICAL SUPPORT **TIENDAS MINAYA**

EDUCACION

ENE 2014 - ABR 2021

INGENIERIA EN SISTEMAS UNIVERSIDAD TECNOLOGICA DE SANTIAGO - UTESA

HABILIDADES

NETWORKS TERRAFORM **KUBERNETES** DOCKER AWS **VAGRANT GIT** JIRA SQL **JENKINS** UBUNTU **WINDOWS GITHUB**

PROYECTOS

INFRAESTRUCTURA DE RED - PROYECTO IMPLEMENTACION DE RED

WEBSITE PORTFOLIO - HTML, CSS, JAVASCRIPT Y GITHUB

WEBAPP - NGINX, Tomcat, RabbitMQ, MemCache y MySQL

AWS STATICPAGE - Docker, Terraform y AWS

DOCKER CONTAINERS - Docker, Prometheus, Grafana y ELK

CERTIFICADOS Y CURSOS

AWS Certified Cloud Practitioner - AWS CCP

Scrum Foundation Professional Certification - SFPC

Terraform - Infrastructure as code (IAC)

Kubernetes for Developers Essential - LinkedIn

AWS, Kubernetes y Docker - Udemy

Cybersecurity y Hacker Ético – Udemy

MySQL - Udemy

Cisco CCNA - Udemy